臺灣臺北地方法院刑事判決　　　　　　　96年度訴字第1307號
公　訴　人　臺灣臺北地方法院檢察署檢察官
被　　　告　甲○○
上列被告因贓物案件，經檢察官提起公訴（96年度偵字第15508
號、96年度偵字第16889 號），本院判決如下：
    主  文
甲○○故買贓物，累犯，處有期徒刑柒月。
    事  實
一、甲○○前於民國90年間，因賭博案件，經臺灣板橋地方法院
    以91年度板簡字第292號判處有期徒刑4月確定，嗣於92年3
    月19日執行完畢。詎其猶不知悔改，明知其友人乙○○（已
    另行審結）所持有之新力牌行動電話（序號：000000000000
    000 ，下稱系爭手機）乃係乙○○於96年7月5日15時20分許
    ，在臺北市○○街1 號前，乘丙○○不及抗拒之際搶奪而來
    ，為來路不明之贓物。竟仍於96年7月8日12時55分許，在其
    臺北市○○區○○路2 段252號3樓之11住處，以新臺幣（下
    同）1,000元之代價向乙○○故買之，旋將門號0000000000
    號之SIM 卡插入系爭行動電話使用，經警循線查獲，始悉上
    情。
二、案經臺北市政府警察局文山第二分局報告臺灣臺北地方法院
    檢察署檢察官偵查起訴。
    理  由
壹、證據能力部分
    查本院認定事實所引用之下列證據資料（包含供述證據、文
    書證據等），並無證據證明係公務員違背法定程序所取得。
    又被告、檢察官於本院審判期日中對本院所提示之被告以外
    之人審判外之供述，包括供述證據、文書證據等證據，就證
    據能力均未表示爭執，而迄至言詞辯論終結前亦未再聲明異
    議，經核亦無顯有不可信之情況與不得作為證據之情形，本
    院審酌上開證據資料製作時之情況，尚無違法不當及證明力
    明顯過低之瑕疵，認為以之作為證據應屬適當，是依刑事訴
    訟法第159 條至第159 條之5 規定，本院所引用之供述證據
    及文書證據等，如下揭所示均有證據能力，合先敘明。
貳、實體部分
一、訊據被告甲○○矢口否認前開犯行，辯稱略以：我有使用過
    系爭手機。但警察從我那邊查獲，我有表明不是我持有的，
    我就把系爭手機持有人供出來，連帶我也咬乙○○，讓警察
    去抓他，所以才對我記恨，故意陷害我。我未向乙○○買系
    爭手機，更不知道系爭手機係搶來的云云。
二、本院查：
（一）系爭手機本來為被害人丙○○所有，而置放在該被害人之
      皮包內，嗣被害人丙○○於96年7 月5 日15時20分許，在
      臺北市○○區○○街1 號前遭乙○○搶奪皮包等情，分據
      證人丙○○於警詢、偵查中供述明確（見96年度偵字第15
      508 號卷第36頁、第259 頁）、共同被告乙○○於偵查中
      （見前揭偵查卷第264 頁）、本院審理中結證證述屬實（
      見本院卷第197 頁），顯見系爭手機確係共同被告乙○○
      搶奪而來，而為來路不明之贓物，要屬無疑。
（二）依共同被告乙○○於檢察官偵查時供稱：「（問：甲○○
      知否你拿去向他換的東西都是搶的？）他知道，我就是整
      個皮包帶去他家。」等語（見前開偵卷第265 頁），另於
      本院審理時證稱：被告甲○○有看過我搶來的東西，我不
      是專程帶他去看，而是那時搶完沒有事就去他家，包括我
      搶奪被害人丙○○之皮包，也有帶到他家。他問我東西來
      源，我會說不要問來源，只回以「你要就要，不要就算了
      」，他向我拿系爭手機，為了不占我便宜，有給我1000元
      等語（見本院卷第201 頁至第203 頁）；復參以共同被告
      乙○○於事發當時，被其母親要求搬出去，沒有地方吃住
      ，業據其於檢察官偵查時所自承（見前開偵卷第264 頁、
      第265 頁），顯見共同被告乙○○當時經濟困頓、時運不
      濟，衡諸常情，共同被告乙○○豈還會有閒情逸致購買女
      用皮包？而共同被告乙○○時常到被告甲○○住處玩撲克
      牌消磨時間，亦為證人丁○○、共同被告乙○○證述明確
      （見本院卷第192 頁、第200 頁），足見被告甲○○與共
      同被告乙○○相當熟識，則以被告甲○○對於共同被告乙○○之交情，被告甲○○對於共同被告乙○○突如其來攜
      帶女用皮包前往，若謂被告甲○○不知該女用皮包及系爭
      手機為共同被告乙○○搶奪而來，而為來路不明之贓物，
      孰人能信。基上，被告明知系爭手機為共同被告乙○○搶
      奪而來，而為來路不明之贓物，仍以1000元之代價向共同
      被告乙○○購買，而故買贓物，至為明確。
（三）被告甲○○固以：我把系爭手機持有人供出來，連帶我也
      咬乙○○，讓警察去抓他，所以才對我記恨，故意陷害我
      云云，然參以共同被告乙○○於本院審理中已陳稱：「（
      問：你有因為這樣而記恨甲○○？）說不氣是騙人的。但
      是會有氣，但談不上恨。」等語（見本院卷第204 頁），
      亦即共同被告乙○○不可能因此而記恨被告甲○○，遑論
      進而誣陷被告。佐以被告甲○○與共同被告乙○○2 人相
      當熟識，已如前述，且共同被告乙○○與被告甲○○並無
      金錢債務糾紛，亦據共同被告乙○○於本院審理時證稱明
      確（見本院卷第200 頁），共同被告乙○○與被告甲○○
      既無任何怨隙，實無必要虛編事實，自己擔負偽證罪刑責
      之大不韙，而故意陷害被告甲○○。是以，共同被告乙○○前開證述，堪以採信。被告甲○○上開所辯，僅卸責之
      詞，不足採信。
（四）共同被告乙○○於本院審理時固曾否認將系爭手機賣給被
      告甲○○，並證稱：系爭手機搶奪來後就丟掉云云（見本
      院卷第197 頁）。然參以共同被告乙○○嗣後於本院行隔
      離訊問時，本院質之為何供述內容與在檢察官偵查時所證
      述之內容不同？共同被告乙○○答稱：因為我有壓力，我
      怕會害到被告甲○○，而且在開庭前已有與被告甲○○碰
      面，被告甲○○跟我說錄影帶已經洗掉，反正我的部分已
      經判完了，叫我在庭上講話要斟酌等語（見本院卷第199
      頁），而被告甲○○亦供稱：我只是請他庭開說實話。我
      當時是以某種口氣是希望他心平氣和不要亂咬我等語（見
      本院卷第208 頁），並不爭執其開庭前確有與共同被告乙○○碰面之情，足見共同乙○○供稱確有壓力之情，核屬
      事實，應可採信。共同被告乙○○前開否認之證述，顯係
      迴護被告甲○○之詞，不足採信。同理，證人即曾經住在
      被告甲○○住處，而為被告甲○○之異性友人丁○○於本
      院審理時證稱：那時候是晚上，我有看到「肥龍」（即共
      同被告乙○○）拿手機，且有拿一個小皮包。我看到「肥
      龍」拿系爭手機給被告甲○○看，被告甲○○看一看後就
      還給「肥龍」。他們在房間，我在客廳。後來我有問被告
      甲○○，被告甲○○說「肥龍」請他幫忙處理手機，但被
      告甲○○又說並沒有幫「肥龍」處理云云（見本院卷第19
      1 頁正、反面）。證人丁○○不僅未全程目擊被告甲○○
      與共同被告乙○○處理系爭手機之經過，且均係聽聞被告
      甲○○所述，其前開證述，是否屬實，已有疑義。況且，
      證人丁○○所述，核與共同被告乙○○之證述亦有不符。
      是以，證人丁○○證稱被告甲○○未拿系爭手機云云，自
      屬附和、迴護被告甲○○之詞，不足採憑。
（五）依證人丁○○於本院審理時證稱：共同被告乙○○持系爭
      手機至被告甲○○住處時，被告甲○○曾以系爭手機打電
      話給我，我的手機號碼為0000000000號等語（見本院卷第
      191 頁背面、第193 頁），又依證人金惠玲於檢察官偵查
      時證稱：行動電話0000000000號之晶片卡是我申請的，但
      是後來就交給被告甲○○使用等語（見前開偵卷第235 頁
      、第236頁）；復參以被告甲○○曾以前開0000000000 號
      於96年7月8日12時55分33秒與證人丁○○所有之行動電話
      0000000000號聯絡，有系爭手機序號000000000000000 號
      之通聯調閱查詢單在卷可稽（見96年度偵字第16889 號卷
      第165 頁），顯見被告甲○○乃係於96年7月8日12時55分
      許向共同被告乙○○購買，應可認定。
（六）綜上，本件事證明確，被告甲○○故買贓物犯行，堪以認
      定。其前開所辯，均不足採信。
三、論罪科刑之理由
（一）核被告甲○○所為，係犯刑法第349 條第2 項之故買贓物
      罪。
（二）被告甲○○前有如事實欄所載之前科紀錄，此有臺灣高等
      法院被告全國前案紀錄表在卷供參，被告於5 年內故意再
      犯本件有期徒刑以上之罪，核屬累犯，應依刑法第47條第
      1 項之規定，加重其刑。
（三）爰審酌被告甲○○係高中畢業之學歷，依其年齡而言，其
      所受教育程度及智識程度並未低於一般人，亦有多次未構
      成累犯之傷害、違反麻醉藥品管理、違反肅清煙毒條例、
      違反槍砲彈藥刀械管制條例等前科，素行非佳，有前揭臺
      灣高等法院被告全國前案紀錄表可資參照。又其前開所為
      ，已造成被害人取回贓物及犯罪偵查機關追訴犯罪之困難
      ；尤有甚者，其於犯罪後，不僅試圖以勾串共同被告乙○○，脫卸罪責，更於本院審理時飾詞否認犯行，足見其毫
      無悔意等一切情狀，量處如主文所示之刑。
據上論斷，應依刑事訴訟法第299 條第1 項前段，刑法第349 條
第2 項、第47條第1 項，刑法施行法第1 條之1 第1 項、第2 項
後段，判決如主文。
本案經檢察官王育珍到庭執行職務
中　　華　　民　　國　　96　　年　　12　　月　　31　　日
　　　　  　　　　刑事第十六庭  審判長法　官　蔡守訓
                                      法  官  徐千惠
                                      法  官  施添寶
以上正本證明與原本無異。
如不服本判決，應於判決送達後10日內，向本院提出上訴書狀。
                                      書記官  陳弘文
中　　華　　民　　國　　97　　年　　1　 　月　　 3  　日
附錄本案論罪科刑法條全文
中華民國刑法第349條（普通贓物罪）
收受贓物者，處三年以下有期徒刑、拘役或五百元以下罰金。
搬運、寄藏、故買贓物或為牙保者，處五年以下有期徒刑、拘役
或科或併科一千元以下罰金。
因贓物變得之財物，以贓物論。
